臺灣基隆地方法院刑事判決　　　　　　　 99年度易字第534號
公　訴　人　臺灣基隆地方法院檢察署檢察官
被　　　告　黃宗進
上列被告因竊盜案件，經檢察官提起公訴（99年度偵字第4726號）
，本院判決如下︰
    主  文
黃宗進攜帶兇器竊盜，累犯，處有期徒刑柒月。
    事  實
一、黃宗進前曾犯偽造文書案件，經臺灣桃園地方法院以92年度
    桃簡字第718 號判處有期徒刑2 月確定，於民國92年10月2
    日易科罰金執行完畢（不構成累犯）；另因犯業務過失傷害
    案件，經臺灣桃園地方法院以98年度壢交簡字第991 號判處
    有期徒刑3 月確定，於98年7 月29日易科罰金執行完畢（構
    成累犯）；復因犯竊盜案件，經本院以98年度基簡字第365
    號判處拘役50日，於民國98年6 月17日易科罰金執行完畢（
    不構成累犯）。詎其猶不知警惕，復意圖為自己不法之所有
    ，於99年9 月15日13時30分許，駕駛車號P7-8677 號自用小
    客車抵達基隆市○○區○○路東岸聯外道路旁之工地，將該
    車輛停放在工地對面之中油加油站旁空地，嗣於同日14時10
    分許，頭戴全罩式安全帽、手持黑白條紋相間之手提袋1 只
    ，並攜帶所有人不詳、長度約50公分、客觀上足以對人之生
    命、身體及安全構成威脅而足為兇器之鐵棒1 支，至基隆市
    ○○區○○路東岸聯外道路旁之工地，趁余秀鸞離開該工地
    工務所至旁邊之廁所如廁之際，進入該工務所，竊取余秀鸞
    放置在工務所辦公桌抽屜內之手提袋1 只（內有現金新台幣
    2 千餘元、健保卡1 張、藥品、佛書等物），得手後旋離開
    該工務所，余秀鸞返回工務所後，發覺其手提袋遭竊，隨即
    外出察看，目睹黃宗進自工務所對面山坡離開，余秀鸞乃於
    同日16時52分許報警處理。嗣黃宗進於99年9 月23日13時10
    分許復前往前開工地，適遭余秀鸞發覺，余秀鸞認其穿著與
    其於99年9 月15日發覺之人穿著類似，且形跡可疑，遂撥打
    電話予許志淵，許志淵隨即趕赴該處，要求黃宗進於工務所
    內等候，並報警處理，經警趕赴該工務所，在黃宗進所駕駛
    車號P7-8677 號自用小客車內發覺前開鐵棒1 支、黑白條紋
    相間手提袋1 只及安全帽1 頂，並調閱監視錄影紀錄觀看後
    ，而查悉前情。
二、案經基隆市警察局第二分局報告臺灣基隆地方法院檢察署檢
    察官偵查起訴。
    理  由
一、證據能力部分：
    按被告以外之人於審判外之言詞或書面陳述，除法律有規定
    者外，不得作為證據；又被告以外之人於審判外之陳述，雖
    不符刑事訴訟法第159 條之1 至第159 條之4 之規定，而經
    當事人於審判程序同意作為證據，法院審酌該言詞陳述或書
    面陳述作成時之情況，認為適當者，亦得為證據；另當事人
    、代理人或辯護人於法院調查證據時，知有第159 條第1 項
    不得為證據之情形，而未於言詞辯論終結前聲明異議者，視
    為有前項之同意，刑事訴訟法第159 條第1 項、第159 條之
    5 分別定有明文。查本案下列所引用之供述及非供述證據，
    經本院依法踐行調查證據程序，檢察官、被告均不爭執各該
    證據之證據能力（見本院卷第28、29頁），且亦查無依法應
    排除其證據能力之情形，本院審酌上開證據資料製作時之情
    況，尚無違法不當及證明力明顯過低之瑕疵，亦認為以之作
    為證據應屬適當，是依刑事訴訟法第159 條之4 、第159 條
    之5 規定意旨，後述所引用證據之證據能力均無疑義。
二、認定事實之依據：
    訊據被告黃宗進矢口否認有何竊盜之犯行，略以：伊當天是
    到工務所對面的山區採水果，採完後下山，想說要拿水果給
    工地的灑水車司機吃，但司機不在車上，伊就循著山路下山
    回去，伊並沒有進入工務所內，也沒有竊取工務所內的東西
    云云，資為抗辯。惟查：
  (一)證人余秀鸞於警詢及偵查中證稱：伊於99年9 月15日當天整
    個上午都沒有離開工務所，一直坐在辦公桌上，中午時是叫
    便當送進來，在辦公桌上吃便當，沒有離開座位，後來最後
    1 部砂石車出車，伊本來要結帳，先去上洗手間，上洗手間
    之前，伊確定伊的包包還在辦公桌抽屜內，後來伊從洗手間
    出來回到辦公桌，就發現抽屜內伊的包包不見了，伊跑到工
    務所門口，看見對面山坡上有1 個著黑衣黑褲、戴銀色安全
    帽、手提藍白條紋大手提袋的人在工地後方山坡上，伊追過
    去看時，那個人已經不在，後來我們去調監視攝影機來看，
    發現當時除了該名頭戴全罩式安全帽的人以外，完全沒有其
    他任何人出入或經過；工務所只有1 個大門可出入，沒有後
    門，窗戶上都有裝鐵欄杆，當天鐵欄杆沒有被破壞的痕跡等
    語（見偵查卷第8 頁、第12頁、第36、37頁），證人余秀鸞
    與被告既無何仇怨，且其遭竊之財物價值不高，證人余秀鸞
    於偵查中並已表明不再追究此案之意（見偵查卷第37頁），
    是其應無為虛偽證述之必要，是其證稱：伊確定在上洗手間
    之前，伊的包包還在辦公桌抽屜內，後來伊從洗手間出來回
    到辦公桌，就發現抽屜內的包包不見了等情，應堪以採信。
  (二)上開工務所之門口設置有2 具監視攝影機（本案編號為C2、
    C3），其中1 具監視攝影機（編號C2）拍攝位置為工務所左
    方（面向工務所方向）之車道，另1 具監視攝影機（編號C3
    ）拍攝位置則為工務所右方（面向工務所方向）之車道，經
    本院當庭勘驗結果，Ｃ2 監視攝影機於9 月15日14時10 分4
    秒許，拍攝到1 名身著深色衣褲、頭戴全罩式安全帽之人自
    畫面左方走向右方（即朝工務所方向走去），該人右手手持
    1 黑白條紋相間之手提袋；同日14時10分28秒許，該人自畫
    面右後方（即工務所方向）向畫面右側1 輛客貨兩用車走去
    ，左手持1 長形物體，右手仍持1 黑白條紋相間之袋子；同
    日14時10分35秒許，該人自畫面右側之客貨兩用車後方向左
    側走，並打開手中所持之雨傘。除此之外，在同日14時7 分
    27秒起至14時12分24秒止，畫面上均未見任何人出入；Ｃ3
    監視攝影機於同年9 月15日14時9 分21秒許，拍攝到畫面右
    下角有1 名綁馬尾之女子朝畫面左側走去；14時10分26秒許
    ，畫面右下角可見1 名頭戴安全帽之人朝畫面右側走去；14
    時10分59秒許，該名綁馬尾之女子自畫面左方走回並進入工
    務所。除此之外，在同日14時7 分26秒起至14時12分24秒止
    之畫面內，均未見有其他人出入，有監視攝影機翻拍光碟1
    片、現場圖1 紙、現場照片8 幀、監視攝影機翻拍照片8 幀
    、審判筆錄在卷可稽（見偵查卷第16至18頁、第46頁錄音帶
    存放袋、本院卷第26頁），此與證人余秀鸞前開證述情節相
    符。被告自承伊即係Ｃ2 、C3監視攝影機所拍攝頭戴全罩式
    安全帽、手持黑白條紋相間手提袋之人，且陳稱：伊在本件
    的工地工作了1 年4 個月，所以伊對於這個工地很熟，如欲
    進出工務所，僅能由工務所前方之道路進出，伊當時並未注
    意到工務所前面或附近有無其他人等語（見偵查卷第35、36
    頁、本院卷第27頁），而參諸前開勘驗結果，被害人余秀鸞
    於14時9 分21秒許離開工務所，於14時10分59秒許返回工務
    所，期間相距僅約2 分鐘，被告則於14時10分26秒許出現在
    工務所外，被告既陳稱其當時並未注意到工務所前面或附近
    有無其他人，且Ｃ2 、C3監視攝影機於該段時間亦未拍攝到
    其他人出入工務所附近，足認於被害人余秀鸞離開工務所如
    廁之約2 分鐘之期間內，僅有被告1 人接近工務所，足認被
    害人余秀鸞遭竊之手提袋1 只（內有現金新台幣2 千餘元、
    健保卡1 張、藥品、佛書等物）應係被告所竊取，被告前開
    所辯，無非卸責之詞，實不足採信。本件事證明確，被告犯
    行堪以認定，應予依法論科。
三、論罪科刑：
  (一)按刑法第321 條第1 項第3 款之攜帶兇器竊盜罪，係以行為
    人攜帶兇器為其加重要件，此所謂兇器，其種類並無限制，
    凡客觀上足以對人之生命、身體安全構成威脅，具有危險性
    之兇器均屬之，且祇須行竊時攜帶此種具危險性之兇器為已
    足，不以攜帶之初有行兇之意圖為必要（最高法院79年臺上
    字第5253號判例意旨參照）。本案被告於99年9 月15日14時
    10分許前往基隆市○○區○○路東岸聯外道路旁之工地時，
    攜帶長度約50公分之鐵棒1 支，此經被告陳明在卷（見本院
    卷第11頁），並有照片1 幀在卷可按（見偵查卷第20頁下方
    ），該鐵棒若持以擊打，在客觀上自足以對人之生命、身體
    、安全構成威脅，而屬具有危險性之兇器。是核被告所為，
    係犯刑法第321 條第1 項第3 款之攜帶兇器竊盜罪。查被告
    曾因犯業務過失傷害案件，經臺灣桃園地方法院以98年度壢
    交簡字第991 號判處有期徒刑3 月確定，於98年7 月29日易
    科罰金執行完畢，有臺灣高等法院被告前案紀錄表在卷可按
    ，其於受有期徒刑之執行完畢後，5 年內故意再犯本件有期
    徒刑以上之罪，為累犯，應依刑法第47條第1 項之規定加重
    其刑。爰審酌被告不思循正途獲取報酬，卻竊取他人財物，
    所為殊不足取，犯後否認犯行，難認有何悔意，兼衡其素行
    、犯罪手段、被害人所受損失非鉅等一切情狀，量處如主文
    所示之刑，以資懲儆。
  (二)被告犯前開竊盜犯行時所持之鐵棒1 支，被告供稱非其所有
    （見本院卷第11頁）；被告行竊時所戴之全罩式安全帽1 頂
    、所持之黑白條紋相間之手提袋1 只，亦無證據足證係被告
    犯本件竊盜犯行所用之物，亦非違禁物，均不予宣告沒收，
    附此敘明。
據上論斷，應依刑事訴訟法第284 條之1 、第299 條第1 項前段
，刑法第321 條第1 項第3 款、第47條第1 項，判決如主文。
本案經檢察官王亞樵到庭執行職務。
中    華    民    國    100   年    2     月    24    日
                  刑事第五庭法  官    蔡和憲
上正本證明與原本無異
對於本件判決如有不服，應於收受送達後10日內，向本院提出上
訴書狀，上訴於臺灣高等法院，並按他造當事人之人數附具繕本
。
中    華    民    國   100    年    2     月    24    日
                            書記官    翁其良
論罪法條：
中華民國刑法第321條
（加重竊盜罪）
犯竊盜罪而有下列情形之一者，處 6 月以上、5 年以下有期徒
刑，得併科新臺幣 10 萬元以下罰金：
一、侵入住宅或有人居住之建築物、船艦或隱匿其內而犯之者。
二、毀越門扇、牆垣或其他安全設備而犯之者。
三、攜帶兇器而犯之者。
四、結夥三人以上而犯之者。
五、乘火災、水災或其他災害之際而犯之者。
六、在車站、埠頭、航空站或其他供水、陸、空公眾運輸之舟、
    車、航空機內而犯之者。
前項之未遂犯罰之。